# 请教陈版一个收入确认问题

提问人：zaraapple 时间：2016-11-02 15:59:03
陈版，一个潜在客户有此种收入模式想向您咨询：
甲方（潜在客户，为一家基础教育资源提供商）提供一台液晶屏幕给乙方（分布在全国各地的教育辅导站），并安装在乙方辅导站的显眼位置，提供相应的教育资源、广告等屏幕展示。
其中： 甲方关键权利与义务 1 ，甲方负责对屏幕安装，并对屏幕播出内容作定期更换，确保屏幕能够正常播放内容。 2 ，甲方负责确保屏幕内系统正常运行，以及修缮、升级。 3 ，合同期终止或者合同因约定事项发生提前终止，甲方拥有改设备所有权。 4 ，屏幕上销售的项目、产品、活动、广告等获得的利益，需要同乙方分成。
乙方关键责任： 1 ，负责提供安装、升级的必要协助 2 ，负责营造屏幕良好的播放环境，并在屏幕不能正常播放时第一时间通知甲方进行修理。 3 ，每年缴纳1000/年的运营服务费给甲方； 4 ，享受屏幕上销售的项目、产品、活动、广告等的分成。
陈版，我的理解是这块屏幕作为甲方的固定资产入账，与屏幕播放内容相关的系统、课件等作为无形资产入账； 同时，确认1000/年的运营服务费收入，同时确认后续的分成净额为后续收入。
不知道陈版您的理解是否也是这样？

回答人：chenyiwei
甲方在该业务中的整体盈利模式和风险报酬承担情况如何？该屏幕的播放内容是什么？该内容的来源？该播放内容由谁指定？ 建议从甲方的业务模式和这一过程中风险和报酬、权利与义务的享有和承担情况入手分析，把业务模式分析清楚了，会计处理自然也就清楚了。